【裁判字號】    91,交訴,66
【裁判日期】    920402
【裁判案由】    過失致死
【裁判全文】
臺灣宜蘭地方法院刑事判決                          九十一年度交訴字第六六號
    公  訴  人  臺灣宜蘭地方法院檢察署檢察官
    被      告  丙○○
右列被告因過失致死案件，經檢察官提起公訴 (九十一年度偵字第二七五三號)，本
院判決如左：
    主  文
丙○○從事業務之人，因業務上之過失致人於死，處有期徒刑拾月。緩刑肆年。
    事  實
一、丙○○為從事駕駛聯結車業務之人，於民國九十一年八月二十七日下午二時許，
    駕駛車牌號碼ＷＧ─九０五號半聯結車，沿宜蘭縣蘇澳鎮○○路往濱海公路方向
    行駛，行經與忠孝路閃黃燈之交岔路口前，本應注意減速慢行，並注意車前狀況
    ，且依當時狀況並無不能注意之情事，詎竟未注意車前狀況，既不減速，復以八
    十公里時速超速行駛，適游舜翔騎乘附載言柏瑩之車號ＣＨＬ─六三五號機車，
    沿忠孝路至該交岔路擬右轉馬賽路，亦未注意該路口為閃紅號誌，屬支線道車復
    不當轉入內側行駛，致二車發生碰撞，游舜翔、言柏瑩人車倒地後，游舜翔因頭
    顱骨折扁平內部腦髓流出死亡，言柏瑩因多重性外傷出血休克死亡。
二、案經死者言柏瑩之母乙○○、游舜翔之父甲○○告訴台灣宜蘭地方法院檢察署檢
    察官偵查起訴。
    理  由
一、被告丙○○對其於右開時、地駕車肇事之事實，業於偵審中均自白不諱，惟否認
    以時速八十公里之高速行駛等語。經查，本件事故經過，經目擊證人陳玟靜於警
    訊中證稱：「死者所駕機車原本在我車後行駛，行經現場附近，死者所駕重機即
    超我車，行駛前面，隨即與一部營業大貨車相撞。」於偵查中亦證稱：「我是由
    楊連濱載，我們是由忠孝路右轉要往台北，之前是我們第一台車，游舜翔在我們
    後面，後來他們超過我們，我一回神就發生車禍了。（超車後多久相撞？）幾秒
    鐘。（兩車何處相撞？）游的車頭撞到曳引車右側的後半段。」證人楊建濱於警
    訊證稱：「游舜翔騎出停止線右轉時，有一部曳引車直行過來，速度很快，當時
    游舜翔已緊急煞車，但還是被曳引車擦撞到，後因機車不穩倒向防捲桿，被該車
    右後輪輾過．．．（死者時速大約幾公里？）當時速度騎很慢（因係路口），約
    四十公里以下。」於偵查中則證稱：「（我們）是第一台車，後來游舜翔就超車
   。（案發時你的車速是多少？）四、五十公里。」此外，復有附道路交通事故調
    查報告表一紙及照片十四張附卷可證。而被告所駕駛半聯絡車之煞車痕長達十七
    、七，及四十七．五公尺，有道路交通事故調查報告表在卷可佐，參閱汽車煞車
    距離、行車速度道路摩擦係數對照表，其車速應已達八十公里以上，顯已超出該
    處之限速六十公里，被告此部分之辯解為不可採。從而，本件應堪認被告確以高
    速行駛車輛，而被害人游舜翔之車輛既超越行駛中車速四、五十之證人楊建濱車
    輛，且與楊建濱之車輛有一段距離（否則楊建濱之車輛應亦發生事故）則其速度
    亦應在五、六十公里之譜。另被害人言柏瑩、游舜翔因此受傷死亡，亦經台灣宜
    蘭地方法院檢察署檢察官督同檢驗員相驗屬實，製有相驗筆錄、相驗屍體證明書
    、驗斷書在卷可憑。
二、按駕駛人應注意車前狀況，隨時採取必要安全措施。且應於限速內行駛。再行經
    閃黃燈號誌路口，應減速慢行。道路交通安全規則第九十四條第三項、第九十三
    條、道路交通標誌標線號誌設置規則第二百十一條第一款定有明文。被告為從事
    駕駛業務之人，自應注意上述道路交通安全規定。又依附卷之道路交通事故調查
    報告表所載，本件肇事時、地之天候、路況皆良好。則肇事彼時，被告亦無不能
    注意之情事。渠竟疏未注意及此，而貿然快速前行致煞車不及，以致肇事，顯有
    過失。且本件車禍經送臺灣省基宜區車輛事故鑑定委員會鑑定結果，亦同此認定
    ，再送覆議結果亦同，有臺灣省基宜區車輛事故鑑定委員會九十一年十月十六日
    基宜鑑字第九一○六二七號鑑定意見書及臺灣省車輛事故覆議鑑定委員會九十二
    年一月二十四日府議字第九一二八七九號函附卷足參。再者，被告過失駕車肇事
    行為，與被害人之死亡結果間，自具有相當因果關係。又雖被害人游舜翔為支線
    道車，未停車讓幹道車先行，反而以五、六十公里之速度加速行駛，及不當行駛
    內側車道，對本件事故之發生亦與有過失，然不能解免被告之罪責。被告過失致
    死犯行已臻明確。
三、核被告所為，係犯刑法第二百七十六條第二項之業務過失致死罪。被告以一行為
    侵害被害人游舜翔、言柏瑩二人之生命法益，均觸犯上開罪名，為想像競合犯，
    依刑法第五十五條之規定，以一罪論。爰審酌被告為本件過失程度，被害人游舜
    翔亦與有過失，肇事所生之損害，及犯罪後已與被害人家屬達成和解等一切情狀
    ，量處如主文所示之刑。又被告前未曾受有期徒刑以上刑之宣告，有台灣高等法
    院被告全國前案紀錄表在卷可憑，茲因一時失慮而罹刑典，經此偵審程序應已知
    警惕，而無再犯之虞，本院認對其所宣告之刑以暫不執行為適當，爰併予宣告緩
    刑四年，以勵自新。
據上論斷，應依刑事訴訟法第二百九十九條第一項前段，刑法第二百七十六條第二項
第五十五條、第七十四條第一款，罰金罰鍰提高標準條例第一條前段、第二條，判決
如主文。
本案經檢察官賴慶祥到庭執行職務
中      華      民      國      九十二      年      四      月    二    日
                                        臺灣宜蘭地方法院刑事第一庭
                                            法  官  謝  佩  玲
右正本證明與原本無異。
如不服本判決，應於判決送達後十日內向本院提出上訴狀( 應附繕本 )。
                                            書記官  林  慶  生
中      華      民      國      九十二      年      四      月    四    日
附錄法條：
中華民國刑法第二百七十六條第二項
 (過失致死罪)
從事業務之人，因業務上之過失犯前項之罪者，處五年以下有期徒刑或拘役，得併科
三千元以下罰金。


司法院資訊處製作；財團法人民間司法改革基金會備份。
